臺灣宜蘭地方法院刑事判決　　　　　　　100年度訴字第297號
公　訴　人　臺灣宜蘭地方法院檢察署檢察官
被　　　告　黃建益
上列被告因違反毒品危害防制條例案件，經檢察官提起公訴（10
0年度毒偵字第385號、第392號），本院合議庭裁定適用簡式審
判程序，爰不經通常程序判決如下：
    主  文
黃建益施用第一級毒品，累犯，處有期徒刑拾月。又施用第二級
毒品，累犯，處有期徒刑陸月。又施用第一級毒品，累犯，處有
期徒刑拾月。扣案之第一級毒品海洛因壹包（驗畢餘重零點零玖
貳零公克）沒收銷燬之。扣案之注射針筒貳支均沒收。應執行有
期徒刑壹年拾月。扣案之第一級毒品海洛因壹包（驗畢餘重零點
零玖貳零公克）沒收銷燬之。扣案之注射針筒貳支均沒收。
    犯 罪 事 實
一、黃建益前因施用毒品案件，經本院以89年度毒聲字第232號
    裁定送觀察勒戒，因認無繼續施用毒品傾向，經臺灣宜蘭地
    方法院檢察署檢察官於民國89年5月19日以89年度毒偵字第2
    95號為不起訴處分確定。又因施用毒品案件，經本院裁定送
    觀察勒戒後，因認有繼續施用毒品之傾向，經以90年度毒聲
    字第369號裁定令入戒治處所施以強制戒治，於91年5月1日
    執行完畢。復因施用毒品案件，經本院以90年度訴字第184
    號、90年度訴字第429號判決判處有期徒刑1年、10月確定，
    上開2罪於94年1月6日執行完畢出監。再因施用毒品案件，
    經本院以93年度訴字第305號、94年度訴字第281號判決判處
    有期徒刑1年5月、1年確定，又因犯恐嚇、毒品案件，經本
    院以96年度易緝字第12號、96年度訴字第119號、96年度訴
    字第493號判決判處有期徒刑4月、1年5月、10月確定，上開
    各罪，於99年7月6日縮短刑期假釋出監，並於99年10月23日
    縮刑期滿執行完畢。詎仍不知悔改，復基於施用第一級毒品
    海洛因及第二級毒品甲基安非他命之犯意，於：（一）100
    年3月12日下午某時許，在宜蘭縣蘇澳鎮○○路○段570號住
    處，分別以將海洛因混和摻水置入注射針筒施打及將甲基安
    非他命放置於玻璃球內用火燒烤再吸食煙霧之方式，施用海
    洛因及甲基安非他命各1次，嗣於100年3月13日經警採其尿
    液送驗後查知上情。（二）100年4月18日下午5時許，在宜
    蘭縣羅東鎮○○○路160號之聖母醫院1樓廁所內，以將海洛
    因混和摻水置入注射針筒施打之方式，施用海洛因1次，嗣
    於100年4月19日下午1時15分許，在羅東聖母醫院為警查獲
    ，並扣得之第一級毒品海洛因1包（淨重0.0930公克、驗畢
    餘重0.0920公克）及注射針筒2支。
二、案經宜蘭縣政府警察局蘇澳分局、宜蘭分局報請臺灣宜蘭地
    方法院檢察署檢察官偵查起訴。
    理  由
一、上開犯罪事實，業據被告於偵查及本院審理時均坦承不諱，
    且被告於100年3月13日、100年4月19日經警採尿送驗結果，
    確分呈嗎啡及安非他命類陽性反應，此有慈濟大學濫用藥物
    檢驗中心檢驗總表、尿液編號對照表在卷可稽，並有第一級
    毒品海洛因1包及注射針筒2支扣案可資參佐。而扣案之毒品
    經送檢驗之結果，含第一級毒品海洛因成分（淨重0.0930公
    克，驗畢餘重0.0920公克），此有交通部民用航空局航空醫
    務中心毒品鑑定書在卷可按，核均與被告前開任意性自白之
    事實相符，自堪信為真實。查被告前因施用毒品案件，經本
    院以89年度毒聲字第232號裁定送觀察勒戒，因認無繼續施
    用毒品傾向，經臺灣宜蘭地方法院檢察署檢察官於89年5月1
    9日以89年度毒偵字第295號為不起訴處分確定。又因施用毒
    品案件，經本院裁定送觀察勒戒後，因認有繼續施用毒品之
    傾向，經以90年度毒聲字第369號裁定令入戒治處所施以強
    制戒治，於91年5月1日執行完畢。復因施用毒品案件，經本
    院以90年度訴字第184號、90年度訴字第429號判決判處有期
    徒刑1年、10月確定，上開2罪於94年1月6日執行完畢出監。
    再因施用毒品案件，經本院以93年度訴字第305號、94年度
    訴字第281號判決判處有期徒刑1年5月、1年確定，又因犯恐
    嚇、毒品案件，經本院以96年度易緝字第12號、96年度訴字
    第119號、96年度訴字第493號判決判處有期徒刑4月、1年5
    月、10月確定，上開各罪，於99年7月6日縮短刑期假釋出監
    ，並於99年10月23日縮刑期滿執行完畢，有臺灣高等法院被
    告前案紀錄表在卷可按，本件事證明確，被告犯行堪以認定
    ，應依法論科。
二、核被告所為，分別係犯毒品危害防制條例第10條第1項、第2
    項之施用第一級、第二級毒品罪。其施用第一級毒品海洛因
    及第二級毒品甲基安非他命前持有第一級毒品海洛因及第二
    級毒品甲基安非他命之低度行為，分別為其施用毒品之高度
    行為所吸收，均不另論罪。被告所犯上開3罪，犯意各別，
    行為互殊，應分論併罰。查被告前因犯毒品案件，經本院以
    93年度訴字第305號、94年度訴字第281號判決判處有期徒刑
    1年5月、1年確定，又因犯恐嚇、毒品案件，經本院以96年
    度易緝字第12號、96年度訴字第119號、96年度訴字第493號
    判決判處有期徒刑4月、1年5月、10月確定，上開各罪於99
    年10月23日縮刑期滿執行完畢，有卷附臺灣高等法院被告前
    案紀錄表可按，其受有期徒刑之執行完畢後，5年內故意再
    犯本件有期徒刑以上之罪，為累犯，均應依法加重其刑。爰
    審酌被告施用毒品之行為對於自己及社會所造成之危害程度
    非輕，且經觀察勒戒後，仍難抑毒癮，再度施用毒品，惟念
    其犯後坦承犯行，態度尚稱良好等一切情狀，分別量處如主
    文所示之刑，並定其應執行之刑。扣案之第一級毒品海洛因
    1 包（驗畢餘重0.0920公克）係查獲之第一級毒品，應依毒
    品危害防制條例第18條第1項前段之規定，諭知沒收銷燬之
    。扣案之注射針筒2支，為被告所有供其施用第一級毒品海
    洛因所用之物，業據被告供陳在卷，應依刑法第38條第1項
    第2款之規定宣告沒收之。至被告第1次用以施用第一級毒品
    海洛因及第二級毒品甲基安非他命所用之注射針筒及玻璃球
    1個，業經被告丟棄滅失，此經被告供陳在卷，爰不另為沒
    收之諭知，附此敘明。
據上論斷，應依刑事訴訟法第273條之1、第299條第1項前段，毒
品危害防制條例第10條第1項、第2項、第18條第1項前段，刑法
第11條前段、第47條第1項、第51條第5款、第38條第1項第2款，
判決如主文。
本案經檢察官劉惟宗到庭執行職務
中    華    民    國   100    年    9     月    7     日
                  刑事第四庭  法  官  鄭貽馨
以上正本證明與原本無異。
如不服本判決應於收受送達後十日內向本院提出上訴書狀，並應
敘述具體理由；其未敘述上述理由者，應於上訴期間屆滿後二十
日內向本院補提理由書(均須按他造當事人之人數附繕本)「切勿
逕送上級法院」。
                              書記官  高雪琴
中    華    民    國   100    年    9     月    7     日
附錄本案論罪科刑法條全文：
毒品危害防制條例第10條
施用第一級毒品者，處6月以上5年以下有期徒刑。
施用第二級毒品者，處3年以下有期徒刑。